【裁判字號】    98,上訴,4344
【裁判日期】    981123
【裁判案由】    毒品危害防制條例
【裁判全文】
臺灣高等法院刑事判決                98年度上訴字第4344號
上  訴  人
即  被  告  甲○○
                    (現另案於臺灣臺北監獄臺北分監執行中)
上列上訴人因違反毒品危害防制條例案件，不服臺灣板橋地方法
院98年度訴字第943號，中華民國98年9月21日第一審判決（起訴
案號：臺灣板橋地方法院檢察署98年度毒偵字第501、565號），
提起上訴，本院判決如下：
    主  文
上訴駁回。
    理  由
一、按刑事訴訟法第三百五十條、第三百六十一條規定，不服地
    方法院之第一審判決而上訴者，須提出上訴書狀，並應敘述
    具體理由，為上訴必備之程式。倘已提出上訴理由，但所提
    非屬具體理由者，則由第二審法院以上訴不合法律上之程式
    ，判決駁回。而所謂具體理由，必係依據卷內既有訴訟資料
    或提出新事實或新證據，指摘或表明第一審判決有何採證認
    事、用法或量刑等足以影響判決本旨之不當或違法，而構成
    應予撤銷之具體事由，始克當之（例如：依憑證據法則具體
    指出所採證據何以不具證據能力，或依憑卷證資料，明確指
    出所為證據證明力之判斷如何違背經驗、論理法則）；倘僅
    泛言原判決認定事實錯誤、違背法令、量刑失之過重或輕縱
    ，而未依上揭意旨指出具體事由，皆難謂係具體理由，俾與
    第二審上訴制度旨在請求第二審法院撤銷、變更第一審不當
    或違法之判決，以實現個案救濟之立法目的相契合，並節制
    濫行上訴。
二、查本件上訴人即被告甲○○不服原判決提起上訴，揆其上訴
    意旨僅泛稱：其因車禍造成左手骨折，疼痛難當，在不得已
    之情況下，才再以毒品減緩疼痛，但也自行至台北市立聯合
    醫院服用美沙冬代替療法，冀盼戒除惡習，且其迭於警詢、
    偵查及原審審理時均悔認吸食毒品之愆犯，坦承不諱配合偵
    訊，實有懺悔之意，原審量刑過重，請從輕量刑，給予悔改
    重生之機會云云，所述無非徒憑己意，對法院量刑漫言指摘
    ，並未具體指摘或表明原審判決有何採證認事、用法或量刑
    等足以影響判決本旨之不當或違法，而構成應予撤銷之具體
    事由，有其上訴理由狀在卷可稽。是被告上訴，未以書狀敘
    述具體理由，應認其上訴為不合法律上之程式，爰不經言詞
    辯論，予以駁回。
三、據上論斷，應依刑事訴訟法第三百六十七條前段、第三百七
    十二條，判決如主文。
中    華    民    國    98    年    11    月    23    日
            刑事第二十一庭審判長法  官  蔡聰明
                                法  官  趙文
                                法  官  楊力進
以上正本證明與原本無異。
施用第一級毒品部分，如不服本判決，應於收受送達後十日內向
本院提出上訴書狀，其未敘述上訴之理由者並得於提起上訴後十
日內向本院補提理由書（均須按他造當事人之人數附繕本）「切
勿逕送上級法院」。
施用第二級毒品部分，不得上訴。
                                書記官  楊麗娟
中    華    民    國    98    年    11    月    23    日


司法院資訊處製作；財團法人民間司法改革基金會備份。
